Inventaris van de duplicaten van de laatste serie door de Hydrografische Dienst vervaardigde Leggerbladen Oost-Indische Archipel, waarvan de originelen zijn overgedragen aan de Republiek Indonesië
Nationaal Archief, Den Haag
Dienst der Hydrografie: Duplicaten Laatste Serie Leggerbladen Indonesië
Hydro / Laatste Leggerbladen NOI
1906-1962
HYDRO1232
1 inventarisnummer(s);
Duplicaten (vensterponskaarten) van gedrukte kaarten.
Nationaal Archief
Dienst Hydrografie
Het archief bevat duplicaten van originele kaarten die niet in het beheer zijn van het Nationaal Archief. ​De originelen werden na de onafhankelijkheid van de republiek Indonesië door de Dienst der Hydrografie aan Indonesië overgedragen. De Dienst der Hydrografie behield voor eigen gebruik deze serie duplicaten.
Archiefvorming
Geschiedenis van de archiefvormer
De in deze toegang beschreven stukken zijn opgesteld door de Dienst der Hydrografie van het Ministerie van Defensie bij het uitvoeren van haar taken; zie verder toegang 2.12.20.
Geschiedenis van het archiefbeheer
De verwerving van het archief
De collectie is een duplicaat van een archief dat elders bewaard wordt.
Aanwijzingen voor de gebruiker
Openbaarheidsbeperkingen
Volledig openbaar.
Materiële beperkingen
Het archief kent geen beperkingen voor het raadplegen van stukken als gevolg van slechte materiële staat.
Aanvraaginstructie
Openbare archiefstukken kunnen online worden aangevraagd en gereserveerd. U kunt dit ook via de terminals in de studiezaal van het Nationaal Archief doen. Om te kunnen reserveren dient u de volgende stappen te volgen:
Creëer een account of log in.
Selecteer in de archiefinventaris een archiefstuk.
Klik op ‘Reserveer’ en kies een tijdstip van inzage.
Verwant materiaal
Beschikbaarheid van kopieën
Inventarisnummers van dit archief zijn niet in kopievorm beschikbaar
Verwante archieven
2.12.20 Inventaris van het archief van de Dienst der Hydrografie en Taakvoorgangers, 1812-1981
4.HYDRO111 Inventaris van de Minuut- en Constructiebladen der Nederlandse Zeegaten
4.HYDRO112 Inventaris van het Groen Archief Nederland
4.HYDRO113 Inventaris van de Leggerbladen Nederland
4.HYDRO1201 Inventaris van de Minuut- en Constructiebladen Oost-Indische Archipel Afdeling I
4.HYDRO1202 Inventaris van de Minuut- en Constructiebladen Oost-Indische Archipel Afdeling II
4.HYDRO1203 Inventaris van de Minuut- en Constructiebladen Oost-Indische Archipel Afdeling III
4.HYDRO1204 Inventaris van de Minuut- en Constructiebladen Oost-Indische Archipel Afdeling IV
4.HYDRO1206 Inventaris van de Minuut- en Constructiebladen Oost-Indische Archipel Afdeling VI
4.HYDRO1207 Inventaris van de Minuut- en Constructiebladen Oost-Indische Archipel Afdeling VII
4.HYDRO1208 Inventaris van de Minuut- en Constructiebladen Oost-Indische Archipel Afdeling VIII
4.HYDRO1209 Inventaris van de Minuut- en Constructiebladen Oost-Indische Archipel Afdeling IX
4.HYDRO1210 Inventaris van de Minuut- en Constructiebladen Oost-Indische Archipel Afdeling X
4.HYDRO1211 Inventaris van de Minuut- en Constructiebladen Oost-Indische Archipel Afdeling XI
4.HYDRO122 Inventaris van het Groen Archief Oost-Indische Archipel
4.HYDRO1231 Inventaris van de Leggerbladen Oost-Indische Archipel
4.HYDRO1232 Inventaris van de duplicaten van de laatste Leggerbladen Oost-Indische Archipel
4.HYDRO124 Inventaris van de Werkkaarten Oost-Indische Archipel
4.HYDRO131 Inventaris van de Minuut- en Constructiebladen West-Indie en Documentair Kaartmateriaal
4.HYDRO132 Inventaris van het Groen archief West-Indie
4.HYDRO133 Inventaris van de Leggerbladen West-Indië
4.HYDRO14 Inventaris van de oorspronkelijke toegangen op de in series ondergebrachte kaarten van de Hydrografische Dienst
4.HYDRO15 Inventaris van de Koperplaten van de Hydrografische Dienst berustend bij het Nationaal Archief
4.HYDRO16 Inventaris van de 17e eeuwse atlassen afkomstig uit de bibliotheek van de Hydrografische Dienst
Beschrijving van de series en archiefbestanddelen
- Laatste serie Leggerbladen Oost-Indische Archipel, 1.2.3.2
  - Vensterponskaarten van de laatste serie door de Hydrografische Dienst vervaardigde leggerbladen betreffende de Oost-Indische Archipel, waarvan de originelen zijn overgedragen aan de Republiek Indonesië, 1; 1 doos
    De kaarten zijn vervaardigd naar de laatste net-exemplaren (zie 4.HYDRO122: Groen Archief NOI).
    De originelen zijn overgedragen aan de Republik Indonesia.
    De nummering van de individuele vensterponskaarten loopt analoog aan de originele bladnummering.
    - Kepulauan Indonesia (Oost Indische Archipel) - Bagian Barat (Westblad), jan. 1954, 2; 1:3.000.000
      Uitgegeven te 's-Gravenhage in januari 1954 door het Ministerie van Marine, Afdeling Hydrografie. Bijgewerkt tot B.a.Z. no. XI 1956.
      kaart
    - Kepulauan Indonesia (Oost Indische Archipel) - Bagian Timor (Oostblad), dec. 1953, 3; 1:3.000.000
      Uitgegeven te 's-Gravenhage in december 1953 door het Ministerie van Marine, Afdeling Hydrografie. Bijgewerkt tot B.a.Z. no. III 1959.
    - Sumatera (Sumatra) - Noordelijk Gedeelte, dec. 1950, 4; 1:1.000.000
      Uitgegeven te 's-Gravenhage in december 1950 door het Ministerie van Marine, Afdeling Hydrografie. Bijgewerkt tot B.a.Z. no. IX 1957. Met inzetkaartje: [bladwijzer], 1:7.500.000.
    - Westkust Sumatera (Sumatra) - Tjalang tot Roesa, jul. 1956, 5; 1:100.000
      Uitgegeven te 's-Gravenhage in mei 1928 door het Ministerie van Marine, Afdeling Hydrografie. Hernieuwde uitgave juli 1956. Bijgewerkt tot B.a.Z. no. III 1959. Met 2 inzetkaartjes: 1. Straat Raja, 1:25.000; 2. Rigaïh en Tjalang Baai, 1:50.000.
    - Noordwesthoek Sumatera (Sumatra) en Nabijliggende Eilanden, feb. 1928, 6; 1:100.000
      Uitgegeven te 's-Gravenhage in februari 1928 door het Ministerie van Marine, Afdeling Hydrografie. Bijgewerkt tot B.a.Z. no. II 1955. Met 2 inzetkaartjes: [1] Aroih Lam Poejang, 1:25.000; [2] Sabang-Baai, 1:15.000.
    - Noordwestkust Sumatera (Sumatra) - Tjalang tot Sigli, apr. 1928, 7; 1:250.000
      Uitgegeven te 's-Gravenhage in april 1928 door het Ministerie van Marine, Afdeling Hydrografie. Bijgewerkt tot B.a.Z. no. XII 1954.
    - Noordkust Sumatera (Sumatra) - Sigli tot Diamant-punt, feb. 1928, 8; 1:200.000
      Uitgegeven te 's-Gravenhage in februari 1928 door het Ministerie van Marine, Afdeling Hydrografie. Bijgewerkt tot B.a.Z. no. VII 1954. Met 2 inzetkaartjes: [1] Reede Sigli, 1:50.000; [2] Reede Lho Seumawe, 1:50.000.
    - Oostkust Sumatera (Sumatra) - Blad I - Diamant Punt tot Deli Rivier, jan. 1952, 9; 1:200.000
      Uitgegeven te 's-Gravenhage in maart 1928 door het Ministerie van Marine, Afdeling Hydrografie. Hernieuwde uitgave januari 1952. Bijgewerkt tot B.a.Z. no. XII 1958.
    - Oostkust Sumatera (Sumatra) - Blad II - Deli tot Asahan Rivier, jul. 1954, 10; 1:200.000
      Uitgegeven te 's-Gravenhage in maart 1928 door het Ministerie van Marine, Afdeling Hydrografie. Hernieuwde uitgave juli 1954. Bijgewerkt tot B.a.Z. no. II 1958.
    - Oostkust Sumatera (Sumatra) - Blad III - Asahan Rivier tot Straat Roepat, jul. 1952, 11; 1:200.000
      Uitgegeven te 's-Gravenhage in januari 1932 door het Ministerie van Marine, Afdeling Hydrografie. Hernieuwde uitgave juli 1952. Bijgewerkt tot B.a.Z. no. II 1958.
    - Oostkust Sumatera (Sumatra) - Blad IV - Straat Roepat tot Tg Parit (eiland Bengkalis), jun. 1956, 12; 1:200.000
      Uitgegeven te 's-Gravenhage in mei 1932 door het Ministerie van Marine, Afdeling Hydrografie. Hernieuwde uitgave juni 1956. Bijgewerkt tot B.a.Z. no. III 1959.
    - Oostkust Sumatera (Sumatra) - Blad V - Tg Parit (eiland Bengkalis) tot Straat Doerian, okt. 1953, 13; 1:200.000
      Uitgegeven te 's-Gravenhage in mei 1936 door het Ministerie van Marine, Afdeling Hydrografie. Hernieuwde uitgave oktober 1953. Bijgewerkt tot B.a.Z. no. VIII 1957.
    - Oostkust Sumatera (Sumatra) - Blad VI - Vaarwaters nabij de eilanden Bengkalis en Padang, dec. 1955, 14; 1:200.000
      Uitgegeven te 's-Gravenhage in mei 1928 door het Ministerie van Marine, Afdeling Hydrografie. Hernieuwde uitgave december 1955. Bijgewerkt tot B.a.Z. no. III 1958. Kaart in twee secties: [(hoofdkaart)] [Siak Rivier sectie monding tot A-B]; 2. [Siak Rivier sectie A-B stroomopwaarts], met 3 inzetkaartjes: 1. Mond der Siak Rivier, 1:50.000; 3. Siak Rivier, 1:50.000; 4. Rede Soengai Pakning, 1:50.000.
    - Riviermonden op de Oostkust van Sumatera (Sumatra), mei 1954, 15; 1:50.000
      Uitgegeven te 's-Gravenhage in augustus 1927 door het Ministerie van Marine, Afdeling Hydrografie. Hernieuwde uitgave mei 1954. Bijgewerkt t/m correctie 26. Twee kaarten op één blad: 1. Langsa Baai - Bajeuën en Langsa Rivier; 2. Langkat Rivier en Omgeving.
    - Oostkust Sumatera (Sumatra) - Aroe Baai, jul. 1956, 16; 1:50.000
      Uitgegeven te 's-Gravenhage in juni 1927 door het Ministerie van Marine, Afdeling Hydrografie. Hernieuwde uitgave juli 1956.
    - Zuidkust Kalimantan (Borneo) - Barito Rivier, nov. 1955, 17; 1:75.000
      Uitgegeven te 's-Gravenhage in juni 1927 door het Ministerie van Marine, Afdeling Hydrografie. Hernieuwde uitgave november 1955. Kaart in twee secties: [1 (hoofdkaart)] [Barito Rivier sectie monding tot A-B] (met inzetkaartje: [overzichtskaartje], 1:1.000.000); [2] [Barito Rivier sectie A-B stroomopwaarts], met bijkaart: Martapoera Rivier, 1:25.000.
    - Oostkust Sumatera (Sumatra) - Straat Bengkalis en Straat Rupat, mrt. 1958, 18; 1:75.000
      Uitgegeven te 's-Gravenhage in maart 1958 door het Ministerie van Marine, Afdeling Hydrografie. Met 2 inzetkaartjes: 1. Rede Dumai, 1:25.000; 2. Zuidoost Toegang Straat Rupat, 1:25.000.
    - Oostkust Sumatera (Sumatra) - Mond der Belawan- en Deli Rivier, aug. 1954, 19; 1:40.000
      Uitgegeven te 's-Gravenhage in augustus 1954 door het Ministerie van Marine, Afdeling Hydrografie. Bijgewerkt tot B.a.Z. no. VI 1956. Met inzetkaartje: Haven van Belawan, 1:20.000.
    - Oostkust Sumatera (Sumatra) - Asahan Rvier, jun. 1954, 20; Verschillende schalen
      Uitgegeven te 's-Gravenhage in juni 1954 door het Ministerie van Marine, Afdeling Hydrografie. Bijgewerkt t/m 25 jun 1954. Twee kaarten op één blad: [1] Mond der Asahan Rivier, 1:40.000; [2] Asahan Rivier van Bagan tot Sungai Kepajang, 1:20.000 (met inzetkaartje: Asahan Rivier van Tandjung Balai tot Bandar Pulau, 1:200.000).
    - Oostkust Sumatera (Sumatra) - Monden der Koealoe en Panai Rivier, aug. 1931, 21; 1:75.000
      Uitgegeven te 's-Gravenhage in augustus 1931 door het Ministerie van Marine, Afdeling Hydrografie. Bijgewerkt tot B.a.Z. no. III 1959. Met bijkaart: Baroemoen Rivier, 1:50.000.
    - Oostkust Sumatera (Sumatra) - Monden der Tulang Bawang- en Mesudjirivier, jul. 1956, 22; 1:100.000
      Uitgegeven te 's-Gravenhage in november 1909 door het Ministerie van Marine, Afdeling Hydrografie. Hernieuwde uitgave juli 1956. Met 2 bijkaarten: 1. Mond der Mesudjirivier, 1:50.000; 2. Mond der Tulang Bawangrivier, 1:50.000.
    - Westkust Sumatera (Sumatra) - Vaarwaters en Ankerplaatsen nabij de Banjak Eilanden, mei 1953, 23; Verschillende schalen
      Uitgegeven te 's-Gravenhage in januari 1920 door het Ministerie van Marine, Afdeling Hydrografie. Hernieuwde uitgave mei 1953. Vier kaarten op één blad: 1. Zuidoostkust Bangkaroe - Telok Brassi (Kameleon-Baai), 1:50.000; 2. Noordwestkust Bangkaroe - Telok Asin, 1:25.000; 3. Poeloe Delapan - Rede Pandjang, 1:25.000; 4. Vaarwaters benoorden Toeangkoe, 1:50.000.
    - Westkust Sumatera (Sumatra) - Tjalang tot Tapa Toean, sep. 1953, 26; 1:250.000
      Uitgegeven te 's-Gravenhage in mei 1927 door het Ministerie van Marine, Afdeling Hydrografie. Hernieuwde uitgave september 1953. Met 3 inzetkaartjes: [1] Rede Soesoh, 1:50.000; [2] Rede Meulaboh, 1:50.000; [3] Rede Tapa Toean, 1:50.000.
    - Westkust Sumatera (Sumatra) - Simeuloe en Nabijliggende Eilanden, mei 1920, 27; 1:250.000
      Uitgegeven te 's-Gravenhage in mei 1920 door het Ministerie van Marine, Afdeling Hydrografie. Bijgewerkt tot B.a.Z. no. I 1954.
    - Westkust Sumatera (Sumatra) - Tapa Toean tot Sibolga en Banjak Eilanden, aug. 1920, 28; 1:250.000
      Uitgegeven te 's-Gravenhage in augustus 1920 door het Ministerie van Marine, Afdeling Hydrografie. Bijgewerkt tot B.a.Z. no. V 1953.
    - Westkust Sumatera (Sumatra) - Sibolga tot Temang en Eiland Nias, okt. 1918, 29; 1:250.000
      Uitgegeven te 's-Gravenhage in december 1912 door het Ministerie van Marine, Afdeling Hydrografie. Hernieuwde uitgave oktober 1918. Bijgewerkt tot B.a.Z. no. VII 1954.
    - Westkust Sumatera (Sumatra) - Temang tot Padang, mei 1951, 30; 1:250.000
      Uitgegeven te 's-Gravenhage in maart 1911 door het Ministerie van Marine, Afdeling Hydrografie. Hernieuwde uitgave mei 1951. Bijgewerkt tot B.a.Z. no. VI 1956.
    - Westkust Sumatera (Sumatra) - Padang tot Straat Soenda, jan. 1951, 31; 1:1.000.000
      Uitgegeven te 's-Gravenhage in juni 1922 door het Ministerie van Marine, Afdeling Hydrografie. Hernieuwde uitgave januari 1951. Bijgewerkt tot B.a.Z. no. XI 1955. Met inzetkaartje: [bladwijzer], 1:7.500.000.
    - Westkust Sumatera (Sumatra) - Enggano, mei 1921, 32; 1:100.000
      Uitgegeven te 's-Gravenhage in mei 1921 door het Ministerie van Marine, Afdeling Hydrografie. Bijgewerkt tot B.a.Z. no. I 1955. Met 2 bijkaarten: [1] Enggano Baai, 1:50.000; [2] Ankerplaats nabij P Satoe, 1:50.000.
    - Westkust Sumatera (Sumatra) - Vaarwaters naar Benkoelen, jan. 1957, 33; 1:50.000
      Uitgegeven te 's-Gravenhage in december 1921 door het Ministerie van Marine, Afdeling Hydrografie. Hernieuwde uitgave januari 1957. Met inzetkaartje: Rede Benkoelen, 1:25.000.
    - Westkust Sulawesi (Celebes) - Hoek Mandar tot Doda, sep. 1918, 34; 1:200.000
      Uitgegeven te 's-Gravenhage in september 1918 door het Ministerie van Marine, Afdeling Hydrografie. Bijgewerkt t/m B.a.Z. no. VI 1955. Kaart in twee secties: [1] [van 1°35' tot 2°41' zuiderbreedte]; [2] [van 2°30' tot 3°38' zuiderbreedte].
    - Westkust Sulawesi (Celebes) - Pare Pare Baai tot Hoek Mandar, jan. 1951, 35; 1:100.000
      Uitgegeven te 's-Gravenhage in december 1907 door het Ministerie van Marine, Afdeling Hydrografie. Hernieuwde uitgave januari 1951. Bijgewerkt t/m B.a.Z. no. VIII 1956.
    - Vaarwaters en Ankerplaatsen op de Noord- en Noordoostkust van Sulawesi (Celebes), mei 1909, 36; Verschillende schalen
      Uitgegeven te 's-Gravenhage in mei 1909 door het Ministerie van Marine, Afdeling Hydrografie. Bijgewerkt t/m B.a.Z. no. IV 1954. Twaalf kaarten op één blad: 1. Noordkust Sulawesi (Celebes) - Kwandang Baai, 1:75.000; 2. Noordkust Sulawesi (Celebes) - Rede Amoerang, 1:25.000; 3. Noordkust Sulawesi (Celebes) - Baai van Amoerang, 1:75.000; 4. Noordkust Sulawesi (Celebes) - Rede Bolaäng Mongondou, 1:20.000; 5. Noordkust Sulawesi (Celebes) - Ankerplaats nabij de Poigar Rivier, 1:20.000; 6. Noordkust Sulawesi (Celebes) - Rede Poigar, 1:20.000; 7. Noordoostkust Sulawesi (Celebes) - Rede Kotaboena, 1:25.000; 8. Noordoostkust Sulawesi (Celebes) - Rede Belang, 1:25.000; 9. Noordoostkust Sulawesi (Celebes) - Baai van Totok, 1:50.000; 10. Noordoostkust Sulawesi (Celebes) - Rede Telaga, 1:25.000; 11. Noordoostkust Sulawesi (Celebes) - Vaarwater nabij Tg Flesko, 1:50.000; 12. Noordoostkust Sulawesi (Celebes) - Djiko Boeloentaja, 1:25.000.
    - Oostkust Kalimantan (Borneo) - Moeara Berau (Koetei Rivier) tot Hoek Mangkalihat, dec. 1907, 37; 1:200.000
      Uitgegeven te 's-Gravenhage in december 1907 door het Ministerie van Marine, Afdeling Hydrografie. Bijgewerkt t/m B.a.Z. no. XII 1958.
    - Zuidelijk Gedeelte van de Zuid Chinese Zee, sep. 1951, 38; 1:1.000.000
      Uitgegeven te 's-Gravenhage in september 1951 door het Ministerie van Marine, Afdeling Hydrografie. Bijgewerkt t/m B.a.Z. no. IV 1958. Met inzetkaartje: [bladwijzer], 1:7.500.000.
    - Riouw en Lingga Archipel - Blad I, aug. 1952, 40; 1:200.000
      Uitgegeven te 's-Gravenhage in augustus 1952 door het Ministerie van Marine, Afdeling Hydrografie. Bijgewerkt t/m B.a.Z. no. X 1958.
    - Riouw en Lingga Archipel - Blad II, mrt. 1953, 41; 1:200.000
      Uitgegeven te 's-Gravenhage in augustus 1951 door het Ministerie van Marine, Afdeling Hydrografie. Hernieuwde uitgave maart 1953. Bijgewerkt t/m B.a.Z. no. V 1955.
    - Riouw Archipel - Straat Riouw en Nabijliggende Vaarwaters, feb. 1958, 42; 1:100.000
      Uitgegeven te 's-Gravenhage in mei 1910 door het Ministerie van Marine, Afdeling Hydrografie. Hernieuwde uitgave februari 1958. Bijgewerkt t/m B.a.Z. no. XII 1958.
    - Oostkust Sumatera (Sumatra) - Amphitrite Baai en Indragiri Rivier, jan. 1930, 43; 1:100.000
      Uitgegeven te 's-Gravenhage in januari 1930 door het Ministerie van Marine, Afdeling Hydrografie. Bijgewerkt t/m B.a.Z. no. XII 1955. Kaart in drie secties: [1 (hoofdkaart)] [Indragiri Rivier sectie monding tot A-B] (met inzetkaartje: [overzichtskaartje], 1:1.000.000); [2] Indragiri Rivier [sectie A-B tot C-D], 1:50.000; [3] Indragiri Rivier [sectie C-D stroomopwaarts], 1:50.000 (met inzetkaartje: Rede Rengat, 1:15.000).
    - Riouw Archipel - Oostkust Bintan, apr. 1956, 44A; 1:100.000
      Uitgegeven te 's-Gravenhage in februari 1949 door het Ministerie van Marine, Afdeling Hydrografie. Hernieuwde uitgave april 1956. Bijgewerkt t/m B.a.Z. no. IX 1957.
    - Riouw Archipel - Vaarwaters op de Zuidoostkust van Bintan, apr. 1955, 44B; Verschillende schalen
      Uitgegeven te 's-Gravenhage in juni 1949 door het Ministerie van Marine, Afdeling Hydrografie. Hernieuwde uitgave april 1955. Bijgewerkt t/m B.a.Z. no. III 1959. Hoofdkaart: Straten Kidjang, Dendang en Kelong, 1:20.000 met 2 inzetkaartjes: 1. Straten Kidjang, Boeton en Poto, 1:50.000; 2. Straat Dendang en Ankerplaats beN Mana, 1:7.500.
    - Vaarwaters en Ankerplaatsen in de Riouw- en Lingga Archipel, aug. 1953, 45; Verschillende schalen
      Uitgegeven te 's-Gravenhage in juni 1909 door het Ministerie van Marine, Afdeling Hydrografie. Hernieuwde uitgave augustus 1953. Bijgewerkt t/m B.a.Z. no. II 1958. Vijf kaarten op één blad: 1. Riouw Archipel - Rede Sambo, 1:25.000; 2. Riouw Archipel - Straat Tioeng, 1:50.000; 3. Lingga Archipel - Straat Dasi, 1:50.000; 4.Zuidkust Lingga - Vaarwater naar Tg Boetoen (Rede Lingga), 1:50.000; 5.Riouw Archipel - Rede Riouw, 1:20.000.
    - Lingga Archipel - Noordblad, jun. 1958, 46; 1:125.000
      Uitgegeven te 's-Gravenhage in juni 1909 door het Ministerie van Marine, Afdeling Hydrografie. Hernieuwde uitgave juni 1958.
    - Lingga Archipel - Zuidblad, jul. 1952, 47; 1:125.000
      Uitgegeven te 's-Gravenhage in september 1909. Hernieuwde uitgave juli 1952. Bijgewerkt t/m B.a.Z. no. XII 1954.
    - Oostkust Sumatera (Sumatra) - Djambi Rivier, feb. 1927, 48; 1:50.000
      Uitgegeven te 's-Gravenhage in februari 1927 door het Ministerie van Marine, Afdeling Hydrografie. Bijgewerkt t/m B.a.Z. no. IX 1955. Kaart in vier secties: [1 (hoofdkaart)] [Djambi Rivier sectie monding tot A-B] (met 3 inzetkaartjes: [a] [overzichtskaart], 1:1.000.000; [b] Rede Moeara Sabak, 1:20.000; [c] Oversteek nabij S Kelemak, 1:10.000); [2] [Djambi Rivier sectie A-B tot C-D]; [3] [Djambi Rivier sectie C-D tot E-F]; [4] [Djambi Rivier sectie E-F stroomopwaarts] (met inzetkaartje: Rede Djambi, 1:20.000).
    - Vaarwaters en Ankerplaatsen nabij Billiton, jun. 1950, 50; Verschillende schalen
      Uitgegeven te 's-Gravenhage in juni 1950 door het Ministerie van Marine, Afdeling Hydrografie. Bijgewerkt t/m B.a.Z. no. X 1953. Vier kaarten op één blad: 1. Noordkust Billiton - Buding Baai, 1:50.000 (met inzetkaartje: Voortzetting rivier om de Zuid); 2. Oostkust Billiton Rede Linggang, 1:50.000; 3. Oostkust Billiton - Rede Manggar, 1:50.000 (met inzetkaartje: Vaarwater naar Petroleumsteiger, 1:25.000); 4. Noordkust Billiton - Rede Sidjuk, 1:50.000.
    - Oostkust Billiton, mrt. 1953, 51; 1:200.000
      Uitgegeven te 's-Gravenhage in juli 1902 door het Ministerie van Marine, Afdeling Hydrografie. Hernieuwde uitgave maart 1953. Bijgewerkt t/m B.a.Z. no. II 1958.
    - Straat Banka, sep. 1953, 52; 1:200.000
      Uitgegeven te 's-Gravenhage in juni 1946 door het Ministerie van Marine, Afdeling Hydrografie. [Hernieuwde uitgave] september 1953. Bijgewerkt t/m B.a.Z. no. III 1958. Met 2 inzetkaartjes: 1. Westkust Banka - Nangka Eilanden, 1:50.000; 2. Westkust Banka - Rede Muntok, 1:25.000.
    - Noordoostkust Banka - Rede Pangkal Pinang, jul. 1949, 53; 1:50.000
      Uitgegeven te 's-Gravenhage in 1911 door het Ministerie van Marine, Afdeling Hydrografie. Hernieuwde uitgave juli 1949. Bijgewerkt t/m B.a.Z. no. III 1955.
    - Zuidoostkust Sulawesi (Celebes) - Noordblad, okt. 1936, 54; 1:500.000
      Uitgegeven te 's-Gravenhage in november 1926 door het Ministerie van Marine, Afdeling Hydrografie. Hernieuwde uitgave oktober 1936. Bijgewerkt t/m B.a.Z. no. VII 1954. Met inzetkaartje: [bladwijzer], 1:5.000.000.
    - Zuidoostkust Sulawesi (Celebes) - Zuidblad, sep. 1928, 55; 1:500.000
      Uitgegeven te 's-Gravenhage in mei 1905 door het Ministerie van Marine, Afdeling Hydrografie. Hernieuwde uitgave september 1928. Bijgewerkt t/m B.a.Z. no. IX 1958. Met inzetkaartje: [bladwijzer], 1:5.000.000.
    - Vaarwaters en Ankerplaatsen op de Noordoostkust van Banka, aug. 1911, 56; Verschillende schalen
      Uitgegeven te 's-Gravenhage in augustus 1911 door het Ministerie van Marine, Afdeling Hydrografie. Bijgewerkt t/m B.a.Z. no. V 1954. Twee kaarten op één blad: 1. Reede Soengai Liat, 1:50.000; 2. Reede Koba en Vaarwater daar beoosten, 1:50.000.
    - Oostkust Kalimantan (Borneo) - Hoek Mangkalihat tot de Beraoe Rivier, nov. 1954, 57; 1:200.000
      Uitgegeven te 's-Gravenhage in september 1903 door het Ministerie van Marine, Afdeling Hydrografie. Hernieuwde uitgave november 1954. Met 2 inzetkaartjes: [1] Vaarwater bij Manimbora, 1:100.000; [2] Vaarwater bij Derawan, 1:100.000.
    - Oostkust Kalimantan (Borneo) - van de Beraoe Rivier tot Eiland Tarakan, mrt. 1954, 58; 1:200.000
      Uitgegeven te 's-Gravenhage in juni 1905 door het Ministerie van Marine, Afdeling Hydrografie. Hernieuwde uitgave maart 1954.
    - Oostkust Kalimantan (Borneo) - Eiland Tarakan tot de Indonesisch-Britse Grens, 1915, 59; 1:200.000
      Uitgegeven te 's-Gravenhage in september 1905 door het Ministerie van Marine, Afdeling Hydrografie. Hernieuwde uitgave 1915. Bijgewerkt t/m B.a.Z. no. VII 1955.
    - Oostkust Sumatera (Sumatra) - Straat Berhala tot Straat Banka, jun. 1953, 60; 1:200.000
      Uitgegeven te 's-Gravenhage in juni 1953 door het Ministerie van Marine, Afdeling Hydrografie. Bijgewerkt t/m B.a.Z. no. II 1957. Met inzetkaartje: Klabat Baai, 1:75.000.
    - Noordoostkust Banka, jun. 1953, 61; 1:200.000
      Uitgegeven te 's-Gravenhage in juni 1953 door het Ministerie van Marine, Afdeling Hydrografie. Bijgewerkt t/m B.a.Z. no. III 1957.
    - Noordkust Sulawesi (Celebes), jan. 1954, 62; 1:500.000
      Uitgegeven te 's-Gravenhage in december 1902 door het Ministerie van Marine, Afdeling Hydrografie. Hernieuwde uitgave januari 1954. Bijgewerkt t/m B.a.Z. no. III 1958. Hoofdkaart met 20 bijkaarten: 1. Baai van Domisnil, 1:25.000; 2. Reden Paleleh en Lintidoe, 1:50.000; 3. Rede Soemalata, 1:50.000; 4. Nauw gedeelte van Straat Lembeh, 1:50.000; 5. Baai van Bolaäng Oeki, 1:25.000; 6. Pindjang Baai, 1:50.000; 7. Baai van Laboean Broko, 1:25.000; 8. Himana Baai, 1:25.000; 9. Rede Likoepang, 1:50.000; 10. Rede Talisei, 1:50.000; 11. Rede Lingadang en Baai van Belonlioh, 1:50.000; 12. Rede Menado, 1:15.000; 13. Rede Kema, 1:25.000; 14. (inzetkaartje in hoofdkaart) Kora Kora Baai, 1:20.000; 15. Straat Bangka, 1:125.000; 16. (inzetkaartje in hoofdkaart) Baai van Boesak, 1:50.000; 17. (inzetkaartje in hoofdkaart) Baaien van Lokodidi en Loeokodoka, 1:50.000; 18. Straat Lembeh, 1:125.000; 19. (inzetkaartje in hoofdkaart) Baai van Wori,1:20.000; [20 (inzetkaartje in hoofdkaart)] [bladwijzer], 1:5.000.000.
    - Gaspar Straten, jul. 1946, 63; 1:200.000